【裁判字號】    97,訴,6
【裁判日期】    970128
【裁判案由】    毒品危害防制條例
【裁判全文】
臺灣高雄地方法院刑事判決                 97年度訴字第6號
公  訴  人  臺灣高雄地方法院檢察署檢察官
被      告  甲○○
                    （另案於臺灣高雄看守所羈押中）
上列被告因違反毒品危害防制條例案件，經檢察官提起公訴（96
年度毒偵字第10030 號），嗣被告於本院準備程序進行中，就被
訴事實為有罪之陳述，經告知簡式審判程序之旨，並聽取檢察官
及被告之意見後，本院合議庭裁定由受命法官獨任改依簡式審判
程序審理，並判決如下：
    主  文
甲○○施用第一級毒品，累犯，處有期徒刑拾月，扣案如附表一
所示之物，沒收銷燬之，如附表二所示之物，沒收之；又施用第
二級毒品，累犯，處有期徒刑肆月，扣案如附表三所示之物，沒
收銷燬之，如附表四所示之物，沒收之。應執行有期徒刑壹年，
扣案如附表一、附表三所示之物，沒收銷燬之，如附表二、附表
四所示之物，沒收之。
    事  實
一、甲○○前因違反麻醉藥品管理條例案件，經本院分別於民國
    87年2 月23日、87年4 月20日以86年度訴字第1368號及86年
    度訴緝字第267 號判處有期徒刑5 月及6 年確定，再以87年
    度聲字第1963號定應執行有期徒刑6 年4 月確定，於90年5
    月24日縮短刑期假釋出監並付保護管束，然又因違反毒品危
    害防制條例案件而遭撤銷假釋，於92年9 月4 日入監執行2
    年7 月18日之殘刑，至95年1 月29日縮刑期滿執行完畢。另
    於92年間因施用毒品案件，經本院裁定令入戒治處所施以強
    制戒治，嗣92年9 月4 日因停止戒治並付保護管束，而於93
    年3 月20日戒治期滿執行完畢。詎仍不知悔改，復分別基於
    施用第一級、第二級毒品之犯意，先於96年10月23日上午9
    時許，在其位於高雄縣林園鄉○○○路58號住處，以將甲基
    安非他命置於容器燒烤後吸食其霧化氣體之方施用第二級毒
    品甲基安非他命1 次；後於同日上午10時許，在其上址住處
    ，以將海洛因置於香煙內燒烤後吸食其霧化氣體之方式，施
    用海洛因1 次。嗣為警持本院搜索票，於96年10月23日下午
    3 時許，至其上開住所搜索，扣得其所有如附表一、二、三
    、四所示之物，經徵得其同意採尿送驗後，呈嗎啡及甲基安
    非他命陽性反應，始悉上情。
二、案經內政部警政署高雄港務局警察局報請臺灣高雄地方法院
    檢察署檢察官偵查起訴。
    理  由
一、本件被告甲○○所犯為死刑、無期徒刑或最輕本刑為三年以
    上有期徒刑以外之罪，其於準備程序中就被訴事實為有罪之
    陳述，經法官告知簡式審判程序之旨，並聽取公訴人之意見
    後，依刑事訴訟法第273 條之1 第1 項規定，合議庭裁定由
    受命法官獨任進行簡式審判程序，合先敘明。
二、上揭犯罪事實，業據被告於本院審理中坦承不諱，且被告到
    案後經警所採集之尿液（編號為0000000） 經送請高雄市立
    凱旋醫院以氣相層析質譜儀法檢驗後，係呈第一級毒品海洛
    因代謝後嗎啡及第二級毒品甲基安非他命之陽性反應等情，
    有高雄港務警察局刑事課偵辦毒品危害防制條例嫌疑尿液採
    證代碼對照表、高雄市立凱旋醫院濫用藥物尿液檢驗報告各
    1 紙在卷可稽。而「施用海洛因、甲基安非他命後，其於尿
    液中排出之最長時限，受施用劑量、施用方式、個人體質及
    其代謝情況等因素影響，因個案而異，施用海洛因一般可檢
    出之最長時間為海洛因服用後2 至4 天；施用甲基安非他命
    一般可檢出之最長時間為甲基安非他命服用後1 至5 天」等
    情，有行政院衛生署管制藥品管理局91年8 月2 日管檢字第
    1084 43 號函可查，故自前揭尿液檢驗報告，可知被告確曾
    於採尿前之代謝時間內，施用毒品海洛因及甲基安非他命，
    此外並有如附表一、二、三、四所示之物扣案可證，而其中
    附表一、附表三所示之物，經分別送請法務部調查局及內政
    部警政署刑事警察局鑑定，分別呈海洛因陽性反應及甲基安
    非他命陽性反應（檢驗報告出處詳如附表一、附表三），有
    鑑定報告2 紙在卷可查，足認被告之自白與事實相符，堪信
    為真實，其於前開時、地施用第一級毒品海洛因及第二級毒
    品甲基安非他命犯行，洵堪認定。末查被告於92年間因施用
    毒品案件，經本院裁定另入戒治處所施以強制戒治，嗣92年
    9 月4 日因停止戒治並付保護管束，而於93年3 月20日戒治
    期滿執行完畢，有臺灣高等法院被告前案紀錄表、被告刑案
    資料查註紀錄表各1 份在卷可稽，其於強制戒治執行完畢後
    5 年內再分別施用第一級毒品海洛因、第二級毒品甲基安非
    他命，依93年1 月9 日修正施行之毒品危害防制條例規定，
    應予以論罪科刑。
三、核被告於前開時地，分別施用海洛因、甲基安非他命之行為
    ，係分別犯該條例第10條第1 項、第2 項之施用第一級毒品
    罪、施用第二級毒品罪。被告分別持有第一、二級毒品海洛
    因、甲基安非他命，嗣分別進而施用之，其持有之低度行為
    應為施用之高度行為所吸收，不另論罪。其所犯上開二罪名
    ，犯意各別，罪名有異，應分論併罰。被告前因上開前科，
    於95年1 月29日執行有期徒刑完畢，亦有上開前科紀錄在卷
    可稽，其於徒刑執行完畢後5 年內再故意犯本件有期徒刑以
    上之2 罪，均為累犯，均應加重其刑。爰審酌被告前已有施
    用毒品之不良素行，歷經觀察勒戒、強制戒治猶施用之，顯
    見其戒毒意志不堅，本不宜寬貸，惟念其施用毒品乃自戕一
    己之身體健康，對社會造成之危害尚非直接鉅大，且犯後終
    知能坦承犯行，態度良好等一切情狀，分別量處如主文所示
    之刑，並定其應執行之刑，以期自新。
四、扣案如附表一所示之物，經鑑定呈海洛因陽性反應，有法務
    部調查局鑑定報告1 紙在卷可憑（檢驗報告出處詳如附表一
    「出處欄」）；如附表三所示之物，經鑑定呈甲基安非他命
    陽性反應，則有內政部警政署刑事警察局鑑定報告1 紙附卷
    可參（檢驗報告出處詳如附表三「出處欄」），爰均依毒品
    危害防制條例第18條第1 項前段規定宣告沒收銷燬之。另附
    表二所示之物，均為被告所有，供被告犯施用第一級毒品罪
    所用之物；附表四所示之物，則為被告所有，供施用第二級
    毒品甲基安非他命所用之物，業據被告供明在卷（見本院卷
    第43頁），爰均依刑法第38條第1 項第2 款之規定宣告沒收
    之。
據上論斷，應依刑事訴訟法第273條之1第1 項、第299條第1項前
段，毒品危害防制條例第10條第1 項、第2 項、第18條第1 項前
段，刑法第11條、第47條第1 項、第38條第1 項第2 款，第51條
第5 款，判決如主文。
據上論斷，應依刑事訴訟法第273 條之1 第1 項、第299 條第1
項前段，毒品危害防制條例第10條第1 項、第2 項，刑法第11條
、第47條第1 項、第51條第5 款、第9款，判決如主文。
本案經檢察官鄧藤敦到庭執行職務。
中    華    民    國    97    年    1     月    28    日
                  刑事第十庭  法  官  林揚奇
上正本係照原本作成。
如不服本判決，應於判決送達後10日內，向本院提出上訴狀。
中    華    民    國    97    年    1     月    28    日
                              書記官  何明昌
附錄本案論罪科刑法條全文
毒品危害防制條例第10條
施用第1 級毒品者，處6 月以上5 年以下有期徒刑。
施用第2級毒品者，處3年以下有期徒刑。
附表一：
┌──┬─────┬──┬──────────┬────┐
│編號│  名  稱  │數量│   檢  驗  結  果   │ 出 處  │
├──┼─────┼──┼──────────┼────┤
│ 1  │海洛因    │5 包│法務部調查局鑑定結果│本院卷第│
│    │          │    │：均呈海洛因陽性反應│26頁。  │
│    │          │    │（合計淨重3.52公克、│        │
│    │          │    │空包裝總重1.78公克）│        │
│    │          │    │。                  │        │
└──┴─────┴──┴──────────┴────┘
附表二：
┌──┬─────┬──┬────┬────┐
│編號│  名  稱  │數量│用途    │ 出 處  │
├──┼─────┼──┼────┼────┤
│ 1  │電子磅秤  │1 台│被告所有│本院卷第│
│    │          │    │供施用第│43頁    │
│    │          │    │一級毒品│        │
│    │          │    │海洛因所│        │
│    │          │    │用之物  │        │
├──┼─────┼──┼────┼────┤
│ 2  │糖粉      │1 包│被告所有│本院卷第│
│    │          │    │供施用第│43頁    │
│    │          │    │一級毒品│        │
│    │          │    │海洛因所│        │
│    │          │    │用之物  │        │
└──┴─────┴──┴────┴────┘
附表三
┌──┬─────┬──┬──────────┬────┐
│編號│  名  稱  │數量│   檢  驗  結  果   │ 出 處  │
├──┼─────┼──┼──────────┼────┤
│ 1  │甲基安非他│9 小│內政部警政署刑事警察│本院卷第│
│    │命        │包  │局鑑定結果：均呈甲基│25頁。  │
│    │          │    │安非他命陽性反應（合│        │
│    │          │    │計驗前總毛重74.83 公│        │
│    │          │    │克）                │        │
│    │          │    │                    │        │
└──┴─────┴──┴──────────┴────┘
附表四：
┌──┬─────┬──┬────┬────┐
│編號│  名  稱  │數量│用途    │ 出 處  │
├──┼─────┼──┼────┼────┤
│ 1  │玻璃球管  │1 支│被告所有│本院卷第│
│    │          │    │供施用第│43頁    │
│    │          │    │二級毒品│        │
│    │          │    │甲基安非│        │
│    │          │    │他命所用│        │
│    │          │    │之物    │        │
└──┴─────┴──┴────┴────┘


司法院資訊處製作；財團法人民間司法改革基金會備份。
